# 合并范围内处置子公司会计处理

提问人：wx_6160292c64e2 时间：2023-01-06 19:05:10
请教陈版主
背景：A公司是母公司，B公司是子公司，C公司孙公司。其中B公司存在少数股东，A对其并非100%持股。
2022 年 9 月，A公司从B公司减资，B公司将持有的C公司100%股权作为减资对价转让给A公司。减资后，C公司成为A公司全资子公司。C公司评估价格 1000 万，B公司评估价格每股 10元，此次减资B公司需减资 100 万股；假设B公司单体层面对C公司长投 700 万元。
问题：请问B公司单体层面及A公司合并层面该如何处理呢？请问陈版主，
（ 1 ）B公司单体层面是否是将减资评估价格 1000 万，分别借：股本 100 万 资本公积 900 万 贷：长期股权投资 700 万 投资收益 300 万。而A公司合并层面应当视为权益性交易 ，并无投资收益，仅会出现资本公积。
（ 2 ）请问由于B公司存在少数股东，A公司合并层面是否会由于该事项确认处置C公司产生的少数股东损益呢？

回答人：chenyiwei
1 、B公司单体层面，习惯上不确认股权处置损益，而是按对C公司长期股权投资的原账面价值冲减权益。
2 、B是A的子公司，因此A的合并报表层面不会体现该减资事项的少数股东损益影响。由此导致少数股东在B的权益比例发生变化的，作为不丧失控制权前提下的权益性交易处理。